臺灣板橋地方法院刑事判決　　　　　　　　　　　　　　九十年度訴字第七九號
　　公　訴　人　臺灣板橋地方法院檢察署檢察官
　　被　　　告　庚○○
　　　　　　　　戊○○
　　右二人共同
　　指定辯護人　本院公設辯護人　甲○○
右列被告因懲治盜匪條例條例案件，經檢察官提起公訴（八十九年度偵字第二一八六
八號、九十年度偵字第二０四八號）及台灣士林地方法院檢察署檢察官請求併案審理
（九十年度偵字第三五五二號），本院判決如左：
    主  文
庚○○連續竊盜，處有期徒刑捌月；又共同連續意圖為自己不法之所有，以強暴至使
不能抗拒，而取他人之物及使他人交付其物，處有期徒刑玖年，應執行有期徒刑玖年
陸月。
戊○○共同意圖為自己不法之所有，以脅迫至使不能抗拒，而取他人之物，處有期徒
刑伍年貳月。
扣案之改造手槍壹支（槍枝管制編號0000000000號）沒收。
    事  實
一、庚○○前因違反麻醉藥品管理條例等案件，甫於民國八十九年一月十日假釋出獄
    ，仍在假釋期間，竟仍不知悔改：
（一）庚○○基於意圖為自己不法所有之概括犯意，於八十九年八月中旬某日，在臺
      北縣樹林市○○街一三六巷十三弄丁○住處，竊得丁○所有之ＡＬＣＡＴＥＬ
      牌ＯＴ２２１型行動電話一支（序號：000000000000000號）
      ；復於八十九年九月九日後至八十九年十一月二十二日十一時許為警搜索查獲
      前之不詳時日，在臺北縣新莊市○○○街一二四號，竊得辛○○所有之飛利浦
      牌行動電話一支（序號：000000000000000號）；於八十九年
      九月二十六日上午十時前，在臺北縣新莊市○○路三一六號乙○○經營之統一
      汽車車體工業股份有限公司內二樓，竊取屋內之土地所有權狀、建築改良物所
      權權狀影本各一張、手錶一支、中國信託商業銀行（戶名：日盈機械工業有限
      公司）及第一商業銀行（戶名：呂陳粉）存摺各一本得手。
（二）庚○○又於八十九年十月十六日凌晨三時許，在臺北縣新莊市○○路與民安路
      口，見己○○駕駛車號Ｔ２—一六八九號賓士轎車停靠路邊，竟以差點被己○○駕車撞到為由，夥同戊○○，共同意圖為自己不法之所有，由庚○○持改造
      手槍一支（槍枝管制編號0000000000號，經送內政部警政署刑事警
      察局鑑定結果，認不具殺傷力），脅迫己○○坐上上開己○○之賓士轎車右前
      座，由庚○○駕車，戊○○並隨同上車坐於後座，上車後庚○○將上開改造手
      槍及皮包交予後座之戊○○，戊○○持上開改造手槍，致使己○○無法抗拒，
      由庚○○動手強取己○○身上現金新台幣（下同）七千餘元，並再命己○○交
      出五萬元，己○○不得不從以電話聯絡向朋友侯坤成調借現金五萬元，侯坤成
      請己○○至新莊市○○路一七六號五樓「夢幻世紀ＫＴＶ」拿取，庚○○一行
      人到達「夢幻世紀ＫＴＶ」樓下時，由服務生王志豪交現金五萬元予己○○後
      ，隨即為庚○○取去，並駕車離去，前行一百公尺左右，戊○○始下車，並交
      還上開改造手槍及皮包予庚○○；庚○○又繼續駕車在土城地區繞行，途中並
      再強取己○○身上佩戴之奧林匹克牌手錶一支，行駛至臺北縣土城市○○路堤
      防邊，將己○○趕下車，並將上開己○○所有之賓士轎車及車內己○○之行動
      電話（號碼0000000000號）一支強取得手後，駕車離去。己○○隨
      即於當日報警，經調閱己○○上開行動電話通聯記錄，循線於八十九年十一月
      二十二日持搜索票查獲庚○○，並扣得上開改造手槍一支、土地所有權狀、建
      築改良物所權權狀影本各一張、中國信託商業銀行（戶名：日盈機械工業有限
      公司）及第一商業銀行（戶名：呂陳粉）存摺各一本。再於九十年一月十一日
      拘提戊○○到案。
（三）庚○○復承前強盜之概括犯意，於九十年三月十七日凌晨四時三十分許，與姓
      名年籍不詳之成年男子一人共同基於強盜之犯意，在台北市○○路○段附近搭
      乘丙○○駕駛之車號Ｈ４—二八五號計程車均坐於後座，表示欲前往北投，行
      經台北市○○區○○路文昌橋下時，由其中一人自後座以手勒住丙○○脖子之
      強暴方式，使丙○○幾乎無法呼吸，命丙○○交出錢財，丙○○因而無法抗拒
      遂自上衣口袋內取出二千餘元左右交付其中一人，另一人則下車至駕駛座旁打
      開左前車門命丙○○下車，丙○○下車後，庚○○與該不詳姓名年籍之男子隨
      即駕車離去，並取走該車手剎車旁置物箱內之紙鈔八百元左右，擋風玻璃下之
      零錢四百元左右及右前座置物箱內之諾基亞六一五０型行動電話（深灰色、序
      號000000000000000號）一支後，將該車丟棄於台北縣新莊市
      ○○○路三０五巷內。嗣因庚○○將丙○○所有之上開行動電話於九十年三月
      下旬某日借予黃國榮使用，黃國榮使用三、四日後再借予張耀文，而為警循線
      查獲。
二、案經台北縣政府警察局新莊分局報告台灣板橋地方法院檢察署檢察官偵查起訴及
    台北市政府警察局士林分局報告台灣士林地方法院檢察署檢察官請求併案審理。
    理  由
一、訊據被告庚○○固坦承向被害人己○○拿取五萬元，及駕駛上開己○○之自用小
    客車離去之事實，惟矢口否認有何竊盜及強盜犯行，辯稱：上開犯罪事實一、（
    一）警方查獲之行動電話係伊向綽號「阿猴」朋友買的，每一支五百元；警方查
    獲之土地所有權狀、中國信託商業銀行（戶名：日盈機械工業有限公司）及第一
    商業銀行（戶名：呂陳粉）存摺是在綽號「小劉」的男子寄放的包包內找到的，
    沒有問小劉何時要把手提袋拿回去，小劉也沒有告訴說何時要拿回去，只是說暫
    時寄放在伊這邊，不知道朋友姓名云云；上開犯罪事實一、（二）伊未以槍押被
    害人己○○，伊駕駛己○○所有之車號Ｔ２—一六八九號賓士轎車，係向被害人
    己○○借來的，伊有向己○○拿五萬元，係因己○○開車差點撞到伊，要賠伊之
    錢，伊未搶己○○之財物、車輛。沒有撞到，但因煞車太急，所以倒地，我與戊○○都沒有受傷，機車有輕微擦損，己○○願意賠償我五萬元。我送己○○到朋
    友的一個店拿五萬元，之後，轉一圈他就走了，己○○說三天後還車，手機放我
    這邊以聯絡我。第三天晚上我跟他約要還車，到新莊中正路與新樹路口，看到三
    部疑似警車的自用轎車，我怕己○○害我，所以我就開走了。當時是帶一支銀白
    色手機，手槍是從我家裡搜出來的，也是銀白色，手槍是好幾年前在新莊化成路
    三千元買的。手機是己○○怕聯絡不到我給我的；上開犯罪事實一、（三）部分
    手機是伊凌晨過後快清晨時一個人從計程車上偷來的，計程車停在新莊瓊林南路
    與新樹路附近，計程車門沒有關好，伊用力推，鎖就跳起來，就可以打開，計程
    車裡面手剎車置物廂有手機，右前座置物廂上面有一、二百元零錢，沒有打破玻
    璃，也沒有破壞門鎖，沒有使用工具。只有在置物箱拿到手機，右前座上面的擋
    風玻璃拿到零錢二百多元。有借手機給黃國榮，時間已經忘記了，偷來隔一、二
    天就借給黃國榮云云。訊據被告戊○○亦矢口否認右揭事實，辯稱：庚○○說他
    跟己○○認識，那時庚○○叫我上己○○賓士車，庚○○說要跟己○○喝二杯，
    我說不要，蔡性昂就說你先回去，我就走了，坐不到一分鐘。庚○○拿一把槍在
    車上，向己○○拿七、八千元及向他朋友拿五萬元時，我不在場，沒有幫庚○○
    拿那把玩具手槍，不知道庚○○在做什麼云云。經查：
（一）右揭犯罪事實一、（一）部分：
      本件經台北縣政府警察局新莊分局持搜索票在被告庚○○新莊市○○街三十八
      號二樓住處房間內查獲，並扣得土地所有權狀、建築改良物所權權狀影本各一
      張、中國信託商業銀行（戶名：日盈機械工業有限公司）及第一商業銀行（戶
      名：呂陳粉）存摺各一本、行動電話四支（其中一支為ＡＬＣＡＴＥＬ牌ＯＴ
      ２２１型，序號：000000000000000號、一支為飛利浦牌，序
      號：000000000000000號，另二支待查），係被害人丁○、辛○○、乙○○、呂陳粉等人遭竊之物，業據證人胡桂英於警訊中陳稱：我姪子
      丁○於八十九年八月中旬晚上在台北縣樹林市○○街一三六巷十三弄租屋處失
      竊一支ＡＬＣＡＴＥＬ牌ＯＴ２２１型行動電話一支等語；證人乙○○於警訊
      中指稱：我公司位於台北縣新莊市○○路三一六號，曾於八十九年九月二十六
      日遭竊，當時遭竊的只有土地所有權狀影本、建築物所有改良權狀影本數張、
      中國信託商業銀行、第一商業銀行存摺二本及女用手錶一支等語；於偵查中指
      述：被偷二樓我媽媽的手錶、所有權狀、建物權狀影本、中國信託、第一銀行
      存摺，沒被破壞，因門沒關，小偷直接進來等語；證人辛○○於警訊中陳稱：
      我所有的手機飛利浦ＴＷＩＳＴ放在新莊市○○○街一二四號住宅裡面失竊，
      是警方通知我才發現我的手機失竊，扣案的手機是我的，沒有錯等語在卷。被
      告庚○○辯稱手機係向綽號「阿猴」之男子購買，惟卻不知該人之姓名、年籍
      及聯絡方式，且依常情言之，倘係購買中古手機供己使用，又何須一次購買四
      支；又被告對綽號「小劉」之男子，亦無法交待其姓名、年籍及聯絡方式，況
      被告庚○○自承伊沒有問小劉何時要把手提袋拿回去，小劉也沒有告訴說何時
      要拿回去，只是說暫時寄放在伊這邊，不知道朋友姓名等語，亦與常情有違，
      是被告庚○○所辯，顯為畏罪卸責之詞，不足採信。此外，並有台灣大哥大股
      份有限公司出具之上開二行動電話（ＡＬＣＡＴＥＬ牌ＯＴ２２１型，序號：
      000000000000000號、飛利浦牌，序號：000000000
      000000號）使用門號記錄表各一張（偵查卷第七十八頁、九十七頁）、
      乙○○、胡桂英及辛○○出具之台北縣政府警察局贓物認領保管單三紙及照片
      四張在卷可憑，此部分事證明確，被告庚○○竊盜犯行，應堪認定。
（二）右揭犯罪事實一、（二）部分：
１、被告庚○○、戊○○於右揭時、地持槍強盜被害人己○○之事實，業據證人即被
    害人己○○於警訊中指訴：八十九年十月十六日三時五分在新莊市○○路與民安
    東路口被兩名歹徒強盜，直到凌晨七時三十分才報車輛失竊，當時我的身分證件
    都在車上，怕報案歹徒會回來找我，所以，當時只報案車輛失竊。兩名歹徒衝著
    我說「你開車臭屁什麼」，一名用某種硬器抵住我背後使我不敢抗拒，並稱「要
    命就要合作一點」，押我上車坐在右邊前面乘客座，在新莊市、樹林市閒逛，在
    這期間喝令我交付五萬元，我打000000000叫我朋友送五萬元給我，我
    再交付予那二名歹徒，之後，其中一名歹徒下車騎機車，另一名載我到土城工業
    區叫我把手錶、行動電話交付他們，叫我把衣服脫光才叫我下車，最後，我沒有
    脫衣服就下車。經我當場指認是這位庚○○沒有錯，當時作案之工具是查扣這支
    白色手槍等語（八十九年十一月十九日筆錄）；及檢察官訊問時證稱：不認識庚○○，也不是朋友，十月十六日凌晨三點多，我開車到新莊新樹路找朋友，我下
    車，他就從後方過來，說開賓士車臭屁什麼，不知用何物頂住我，壓我上車，當
    時庚○○及另一人，庚○○開車，另一人坐後座，庚○○開車把頂我的東西交給
    另外一人，才知是槍，他開車亂逛說沒有錢向我要五萬元，我用0000000
    000電話打給000000000號的朋友侯坤成，講說我需要錢，不敢說什
    麼，叫他借我五萬元，侯坤成叫人約在酒店下拿錢交給庚○○，再到土城快到高
    速公路讓我下車，車他開走，我身上的手錶及七、八千元也搶走等語（八十九年
    十二月十五日筆錄）；我沒有借賓士車給庚○○，不認識庚○○、也沒有跟他喝
    過酒。他跟另一個男子過來，一直罵我，挾持我上車，他開我車，另外一人也坐
    上車，他把槍交給另一人，搶我手錶及七、八千元，又打電話給酒店朋友送到樓
    下給他五萬元，在土城環河路讓我下車。我電話被他搶走，我打我電話給他，他
    接的，隔了三、四天，約在新莊新樹路口，他有開到現場就開走，當天我有報警
    本來要抓他（八十九年十二月十九日筆錄）；另一人就是庭上的戊○○，當時我
    車子停在路邊講電話，庚○○及戊○○從我後面過來，很兇並要我進去車子內，
    我坐在右前座，庚○○開車，戊○○坐在駕駛後座，庚○○就開車到處繞，當時
    戊○○也在車上，在車上時，庚○○就跟我要錢，庚○○當時有拿著一把槍，上
    車後交給戊○○，車子在繞時，槍是戊○○拿著，庚○○在車上恐嚇我要我給錢
    ，槍是戊○○拿著，我說我沒有那麼多錢，這時庚○○叫我把身上東西都拿出來
    ，當時在車上拿槍的是在庭之戊○○，後來我用行動電話打給我姓侯的朋友叫他
    幫我籌錢，我朋友酒店在新樹路、民安路口店名叫「夢幻ＫＴＶ」，錢是酒店內
    一少爺拿五萬元現金交給庚○○，到酒店拿錢時，戊○○在場。拿到錢後庚○○
    車子就往前開約一百公尺，庚○○叫戊○○下車騎他的摩托車，戊○○下車時，
    庚○○叫戊○○把他的槍和皮包交還給庚○○以後，就離開了。庚○○還是繼續
    開車繞，他見我戴的手錶奧林匹克白金表很值錢，就叫我拔下來，我就把手錶拔
    下來給他，後來他繞到土城環河路，叫我下車，本來還要我脫光衣服，我就說錢
    已經給你，叫我脫衣服沒意思，他就說你下去，叫我走到一電塔柱子底下就把車
    開走，先搶身上七、八千元，這時戊○○在車上，然後才跟朋友借五萬元，搶手
    錶時，戊○○已下車。戊○○確實有拿著庚○○的手槍，一直到拿到五萬元才下
    車，戊○○在下車時，還把庚○○的槍跟皮包交還庚○○等語（九十年一月十七
    日筆錄）。
２、又證人己○○於本院調查時證稱：我晚上三點多去找朋友，我沒有逆向行駛，車
    子停在我朋友ＫＴＶ公司的大門口已經停好要下車，一開門他們就過來，那二個
    人我不認識，也沒有吃飯、喝酒過，他們二個就一直罵我，罵我開賓士車臭屁什
    麼，看起來要打我的樣子，我的賓士車是Ｅ三二○號、藍色的，他們二個罵一罵
    之後，庚○○叫我上車，此時我才看見庚○○手上拿槍我害怕所以我就隨被告二
    人的意思，庚○○叫我坐駕駛座旁邊，庚○○開車，另外一個人坐後座，當時庚○○把槍裝回皮包裡面，交給後座的人，他一直開車，在車上庚○○一直跟我講
    話，叫我把身上的錢拿出來，我把身上的現金差不多七千多元交給庚○○，庚○○說還要五萬元，以前他碰這種事都是二十萬元處理，我打電話給我ＫＴＶ的朋
    友侯坤成，我跟我朋友說我需要五萬元，我們要開車回到ＫＴＶ的店，新莊市○○路與民安路口，我朋友就請少爺拿五萬元給我，我就把五萬元交給庚○○，庚○○就叫後座的人去牽機車，在ＫＴＶ前面一佰公尺左右，後座的人就下車，後
    座的人我不知道他的名字，在偵查庭有指認過，指認就是被告戊○○，戊○○下
    車後就騎機車跟在我們後面，庚○○開車一直繞，繞的途中庚○○說電話及手錶
    他都要，手錶是奧林匹克，一對才一萬八，我給他一支行動電話，行動電話是摩
    托羅拉，那支電話我買八千多元，偵查卷上的照片是我當時去指認的，後來庚○○就叫我下車，在土城堤防旁邊叫我下車，庚○○把車開走，我當天就去報案，
    我走了一個多小時等到計程車。被告戊○○都有看到，只是他都沒有說話，錢都
    是庚○○拿去，手槍、皮包庚○○交給後座戊○○，車子已經找回來，行動電話
    、錢沒有找回來等語（本院九十年九月七日筆錄）；我當天沒有喝酒，戊○○坐
    車繞一圈到ＫＴＶ拿五萬元，往前到放機車的地方，戊○○才下車，我拿到五萬
    元後，庚○○馬上接手，戊○○應有看到等語明確在卷（九十一年四月三日筆錄
    ）。
３、證人己○○於警訊、檢察官訊問及本院審理時前後供述甚詳，且明確一致。又證
    人侯坤成於本院調查時亦證述：快一年，日期我忘記，十月或十一月份，己○○
    是我朋友，那天我人在南部，己○○傍晚打電話給我，我告訴他晚上要回來，我
    凌晨差不多到造橋時己○○打電話給我，己○○說他在公司樓下，己○○講電話
    講到一半，突然電話停住，我可以聽到己○○用台語講不好意思，有聽到吵雜的
    聲音之後電話就掛斷，大概又經過二十至三十分鐘，己○○問我身上有沒有錢，
    我說我身上只有一萬多元，己○○叫我打電話問公司有沒有錢，我問他需要多少
    錢，己○○叫我湊湊看，我打回公司叫會計看看公司有現金多少錢，會計說公司
    剛好有五萬元，我就打電話給己○○說公司有五萬元，己○○叫我請服務生拿下
    來，我再打給會計，叫會計拿給服務生，拿到樓下給己○○。己○○跟我認識好
    幾年，常到公司找我，跟公司的員工都很熟，員工都叫他「中哥」等語（本院九
    十年九月二十一日筆錄）及證人王志豪證稱：當時我在打掃，大概二、三點，我
    聽到會計在叫服務生我就走過去，會計跟我講侯總要我把錢交給「中哥」，當時
    我也知道他叫己○○，我們稱呼他「中哥」，我把錢點點之後就下樓之後就看到
    賓士車來，車窗拉下來，我就看到「中哥」坐在右前座，我就把錢交給中哥，我
    本來想叫他把錢點一下，車子馬上就開走。我看到駕駛座有一個人，我以為是中
    哥的朋友，後面好像還有坐人，不清楚坐幾個人，車窗大概開二、三十公分左右
    而已，印象中後面好像還有人，我當時沒有往後座看，車窗不是透明，我沒有辦
    法看得清楚。（問：有無看到駕駛座是何人？）我沒有注意看。我只是看一下也
    不知道是誰，我只注意看有無「中哥」，把錢交給「中哥」等語（本院九十年九
    月二十一日筆錄）。綜核上述證人己○○之證述，核與證人侯坤成、王志豪之證
    述相符，益證證人己○○之證述應堪採信。至被告庚○○辯稱車號Ｔ２—一六八
    九號賓士轎車係向己○○借來的，五萬元係因己○○開車差點撞到伊，要賠伊之
    錢云云，惟證人己○○證稱並不認識被告庚○○，亦不曾一同喝過酒，且被告庚○○自承並沒有被證人己○○撞到，被告庚○○及戊○○亦均沒有受傷，僅機車
    有輕微倒地擦損，依此情況，證人己○○豈有自願賠償五萬元，並交付價值不菲
    之賓士高級轎車及個人隨身使用之行動電話之理，被告庚○○所辯，顯不合常理
    ，不值採信。
４、被告戊○○於警訊中坦承上開犯行，惟其於檢察官訊問時否認警訊筆錄之任意性
    ，辯稱：當時是在庭警員徐智勇叫我這樣說，但事實不是如此，警察騙我，要我
    這樣講，我就沒事，我並沒有參與云云（九十年一月十七日筆錄）。惟查，證人
    即警員徐智勇證述：警訊筆錄都是戊○○說的，我不知他為何改口供等語；又被
    告戊○○於檢察官訊問時供稱：庚○○與他女友吵架，來找我，我騎機車載他去
    劉建泰家，行經新樹路與民安路口處，凌晨三、四點，他說要小解，看到一台賓
    士車停在旁邊，他就衝上去，被害人己○○被庚○○推上車，他也叫我上車，被
    害人坐副駕駛座，我做後座，當時被害人不從，庚○○有露一下他改造手槍並嚇
    令被害人交付財物，庚○○直接搶被害人現金，發現被害人皮包內只有二、三百
    元，表示「若不拿錢來，就讓你死」，庚○○以被害人行動電話撥號給被害人朋
    友要對方拿出二十萬元，被害人表示沒有這麼多錢，就改為伍萬元，當時庚○○
開車至浮洲橋下，被害人朋友來交了五萬元給庚○○，被害人要求庚○○還車，
    但庚○○不肯，我也要求回我機車停放處，從頭至尾我都坐在後座，我不清楚他
    改造手槍何來等語（九十年一月十一日筆錄）；（問：他有無拿一把槍？）有，
    （問；他有無把槍帶上車？）有，當時他把槍放在手剎車的包包內，包包是打開
    的，我有看到，是庚○○帶上車的。當時他把包包打開放在手剎車，大家都有看
    到，己○○也知道他有一把槍，我是坐上車，才知道他有帶槍（九十年一月二十
    日筆錄）。被告戊○○於本院調查時亦供稱：我沒有看到庚○○把槍拿出來，庚○○跟己○○交談時，庚○○把手提包交給我拿著，我把手提包的拉鍊打開看到
    一把銀色手槍，沒有看到己○○交現金七千多元給庚○○，後來，庚○○說要跟
    己○○去喝酒，我就把手提包還給庚○○，因為我不會喝酒，我就先回家（九十
    年六月二十二日筆錄）；我沒有上車，也沒有講什麼話皮包只有一個小小縫隙，
    看到裡面有一個銀色像槍的東西（九十年七月十八日筆錄）；我連上車都沒有上
    車（九十年九月二十一日筆錄）；我有坐上賓士車，庚○○有拿皮包要放到後座
    ，我順手把皮包放在後座，皮包根本看不到什麼東西（九十一年四月三日筆錄）
    。被告庚○○亦供稱被告戊○○有上車（九十年一月十七日偵查筆錄）。綜上，
    被告戊○○先否認有坐上賓士車，顯有意隱蔽事實，且其後供稱就有無看見銀色
    手槍一節，亦前後供述不一，況被告戊○○亦自承警員沒有刑求，以被告戊○○
    為成年人，有相當辨別事理之能力，豈有不知警訊筆錄為攸關自身重大訴訟權益
    之文書之理，參以上述證人己○○之證述被告戊○○上車後，被告庚○○將上開
    改造手槍及皮包交予被告戊○○，被告戊○○亦有看見該改造手槍，被告庚○○
    向己○○要錢，並強取己○○身上之七、八千元，至己○○向王志豪拿取五萬元
    後，被告戊○○始下車，益證被告戊○○與被告庚○○有犯意之聯絡及行為之分
    擔，被告戊○○所辯，無非避重就輕之詞，難予採信。
５、此外，復有扣案之改造手槍一支（槍枝管制編號0000000000號）、己○○認領上開賓士車出具之台北縣政府警察局贓物認領保管單一紙、行動電話及
    改造手槍照片各一張在卷可憑，本件事證明確，此部分被告庚○○、戊○○二人
    犯行，應堪認定。
（三）右揭犯罪事實一、（三）部分：
１、右揭被害人丙○○被強盜之事實，業據證人丙○○於本院調查時證稱：我在三月
    十七日凌晨四點多，有二個男的，在信義路坐我的計程車，本來要到北投，走到
    文昌路右轉，叫我不要上橋，走橋邊，在路邊叫我停車，坐後座的一個人就勒住
    我的脖子，叫我把身上值錢的東西都拿出來，我從口袋拿出二千多元給他，車上
    置物箱還有一些零錢八百多元，二個歹徒上車時都坐後座，後來他們叫我下車，
    他們沒有拿刀子威脅我，只是用手勒住我脖子，我根本沒有辦法反抗，因為他們
    勒的很用力，無法呼吸，也無法反抗。當時我沒有注意，天色暗暗的，而且我很
    緊張，所以我無法確定是否在庭的被告。計程車都沒有被破壞，被搶後鑰匙有留
    在車上，手機也不見了（本院九十年五月三十日筆錄）；他們坐上計程車時我沒
    有去注意他們的長相，一般計程車司機不會去特別注意乘客，而且當天是凌晨四
    點多，我沒有注意上車的人，只知道是二個男的，身材是一般人的中等身材，跟
    我差不多，也跟在庭的被告庚○○差不多，沒有上橋，在橋邊的迴轉道叫我停車
    ，有一個人用一隻手的手肘勒住我的脖子，很用力，我沒有辦法反抗，呼吸很困
    難，叫我把身上的錢拿出來，我從上衣的口袋拿出二千多元，後來另外一位歹徒
    下車走到駕駛座旁邊把左前車門打開，叫我下車，勒住我脖子的歹徒就放手讓我
    下車，歹徒把車子開走，隔了二、三天車子找回來，發現車子手剎車旁的置物箱
    有八百多元，擋風玻璃下面的錢幣盒大約有十元及五元、一元的零錢共四、五百
    元，右前座的置物箱裡面的一支手機都不見了。（問：手煞車旁的置物箱是否有
    蓋子？）有蓋子，找回來時蓋子雖然還在，但已經斷掉，手煞車旁的置物箱內沒
    有其他東西，只有七、八百元紙鈔。右前座的置物箱內有紅包袋、錄音帶、一些
    紙張，那些東西都還在，我的行照原本放在遮陽板上面，被翻到椅子上，後面行
    李箱有一個中華電信送的小背包，裡面有一個錄音帶，小背包整個不見，被搶之
    後當天四點五十七分左右，我的計程車在大肚路有超速被照相。因為上車時我沒
    有注意去看乘客的長相，事情發生時我很緊張，當時燈光很暗，歹徒叫我下車，
    很快就進到車子裡面，把車子開走，所以我沒有辦法看清楚他們的長相。我被勒
    住脖子後二、三天脖子都很痛，無法吞口水，我沒有去看醫生，只有到西藥房拿
    消炎藥，吃了四天的藥才好，也沒有去驗傷等語甚詳在卷（本院九十年十二月五
    日筆錄）。
２、本件查獲經過，經調閱被害人即證人丙○○所有之諾基亞六一五０型行動電話（
    深灰色、序號000000000000000號）通聯記錄，始知被告庚○○
    於九十年三月下旬某日將上開行動電話借予黃國榮使用三、四天後，黃國榮再借
    予張耀文而循線查獲，此經證人黃國榮、張耀文於警訊中陳明在卷，並有台灣大
    哥大股份有限公司電話通聯記錄一份在卷可查。
３、又本件在車號Ｈ４—二八五號計程車右前座車門、右前座置物箱內物品、行李箱
    座採集之指紋，經送鑑定結果，右前座置物箱內物品採得之指紋與被告庚○○之
    右小、右環、左小、右拇指指紋相符，此有證物送驗紀錄表（本院卷第一七七頁
    ）、內政部警政署刑事警察局九十年三月二十一日刑紋字第四一三三一號鑑驗書
    各一份在卷可憑，並有採證照片二十二張在卷可參，被告庚○○亦坦承在手剎車
    置物箱取得手機，右前座置物箱上面取得零錢一、二百元零錢等情，然查，本件
    證人丙○○係遭人強盜財物，則強盜者豈有於棄置上開計程車時遺留行動電話、
    紙鈔及零錢供被告庚○○竊取之理，是被告庚○○所辯，亦與常理有違，與事實
    不符，應為其畏罪卸責之詞，不足採信。
二、查被告庚○○、戊○○就上開犯罪事實一（二）部分行為後，懲治盜匪條例業於
    九十一年一月三十日公布廢止，惟被告二人為盜匪行為時，在懲治盜匪條例未公
    布廢止前，依被告行為時所適用之法律而言，該條例乃修正前刑法 (指民國九十
    一年一月三十日修正、增訂前之刑法）之特別法，依特別法優於普通法之法律適
    用原則，自應適用懲治盜匪條例論處，無適用修正前刑法之餘地。再懲治盜匪條
    例之廢止，與刑法強盜、擄人勒贖及其結合犯等相關條文之修正及增訂，係經立
    法院於同日三讀通過，並經總統於九十一年一月三十日同日公布施行。考其立法
    之目的，在以修正後之刑法取代上開條例，避免修正前之刑法發生中間法之效力
    。故懲治盜匪條例雖曰廢止，然因廢止前後，被告之盜匪行為在行為時至裁判時
    ，均有刑罰規定，該條例之廢止，自屬刑法第二條第一項之行為後法律有變更，
    而非刑事訴訟法第三百零二條第四款、第三百八十一條、第三百九十三條第四款
    所稱之刑法「廢止」，亦不因該條例之廢止而回復適用修正前刑法相關條文之餘
    地，亦即修正前之刑法並非中間法，不因懲治盜匪條例之廢止，而有所謂比較適
    用之問題。
三、綜上說明，被告二人就上開犯罪事實一（二）部分之行為，依刑法第二條第一項
    規定，並參酌二十五年上字第二六七號、二十八年上字第二三九七號、五十一年
    台上字第二一七九號諸判例意旨，自應就被告二人行為時有效之懲治盜匪條例第
    五條第一項第一款（法定刑為無期徒刑或七年以上有期徒刑）與裁判時已修正之
    刑法第三百二十八條第一項（法定刑為五年以上有期徒刑），相比較結果，以修
    正後之刑法第三百二十八條第一項較有利於被告，自應依修正後刑法第三百二十
    八條第一項規定論處。被告庚○○所為上開犯罪事實一（一）部分，係犯刑法第
    三百二十條第一項之竊盜罪，被告庚○○所為上開犯罪事實一（三）部分，亦應
    依修正後刑法第三百二十八條第一項之規定論處。被告庚○○與被告戊○○、不
    詳姓名年籍之人就所犯上開犯罪事實一（二）、（三）部分，有犯意之聯絡與行
    為之分擔，均係共同正犯。被告庚○○所犯多次竊盜、強盜行為，時間緊接，犯
    罪構成要件相同，顯係基於概括犯意所為，為連續犯，應依連續犯之規定以一罪
    論，並加重其刑。上開犯罪事實一（三）部分，係台灣士林地方法院檢察署檢察
    官請求併案審理（九十年度偵字第三五五二號），雖未起訴，惟與前開犯罪事實
    一（二）有罪部分，有連續犯之裁判上一罪之關係，為起訴效力所及，本院自得
    一併審理。被告庚○○所犯上開竊盜及強盜二罪，犯意各別，行為互殊，應予分
    論併罰。爰審酌被告被告庚○○品行不佳，被告戊○○參與犯罪之程度較輕，犯
    後不知悔改，飾詞狡辯，其犯罪之動機、對被害人造成之危害及所得財物等一切
    情狀，各量處如主文所示之刑，被告庚○○部分，並定其應執行之刑，以資懲儆
    。又被告庚○○盜匪所得財物，因懲治盜匪條例已廢止，爰不再依該條例之規定
    諭知發還被害人己○○、丙○○，以免造成法律割裂適用。至扣案之改造手槍一
    支（槍枝管制編號0000000000號），經送內政部警政署刑事警察局鑑
    定結果，認不具殺傷力，此有該局八十九年十一月二十八日刑鑑字第一八七七三
    七號鑑驗通知書一份在卷可稽，係被告庚○○所有，此經被告庚○○供承在卷，
    為供本件犯罪所用之物，自應依刑法第三十八條第一項第二款之規定宣告沒收。
據上論斷，應依刑事訴訟法第二百九十九條第一項前段，刑法第二條第一項前段、第
二十八條、第五十六條、（修正後）第三百二十八條第一項、第三百二十條第一項、
第五十一條第五款、第三十八條第一項第二款、罰金罰鍰提高標準條例第一條前段，
判決如主文。
本案經檢察官曾文鐘到庭執行職務
中      華      民      國    九十一    年      四      月    二十四    日
                                  臺灣板橋地方法院刑事第二庭
                                      法    官  楊  晉  佳
右正本證明與原本無異。
如不服本判決，應於判決送達後十日內，向本院提出上訴狀。
                                      書 記 官  黃  介  南
中      華      民      國    九十一    年      五      月      六      日
